臺灣高雄地方法院刑事判決　　　　　 100年度交簡上字第61號
上　訴　人
即　被　告　張簡經洲
上列上訴人因公共危險案件，不服本院高雄簡易庭中華民國100
年1 月20日100 年度審交簡字第66號第一審刑事簡易判決（起訴
案號：臺灣高雄地方法院檢察署99年度偵字第28582 號），提起
上訴，本院管轄之第二審合議庭判決如下：
    主  文
上訴駁回。
    事  實
一、張簡經洲前因公共危險案件，經本院以96年度交簡字第4007
    號判處罰金新臺幣（下同）42,000元確定；復因公共危險案
    件，經本院以99年度交簡字第1176號判處有期徒刑2 月確定
    。其猶不知悔改，於民國99年8 月21日21時許，在高雄市○
    ○區○○路旁某檳榔攤內飲用啤酒後，已達不能安全駕駛動
    力交通工具之程度，仍於同日22時55分許，騎乘OMT-677 號
    重型機車離開，由高雄區○○市○○路往大寮區方向行駛，
    欲返回高雄市○○區○○里○○路161 之36號12樓住處。嗣
    於同日23時許，行經高雄市○○區○○路3 段與青年路口時
    ，因行車搖晃不穩，經值勤員警上前攔檢盤查，並於同日23
    時5 分許對其施以呼氣酒精濃度檢測結果，測得其呼氣之酒
    精濃度達每公升0.78毫克，有客觀事實足以認定不能安全駕
    駛動力交通工具。
二、案經高雄市政府警察局鳳山分局移請臺灣高雄地方法院檢察
    署檢察官偵查起訴。
    理  由
壹、證據能力部分：
    按被告以外之人於審判外之言詞或書面陳述，除法律有規定
    者外，不得作為證據。被告以外之人於審判外之陳述，雖不
    符刑事訴訟法第159 條之1 至同條之4 之規定，而經當事人
    於審判程序同意作為證據，法院審酌該言詞陳述或書面陳述
    作成時之情況，認為適當者，亦得為證據。當事人、代理人
    或辯護人於法院調查證據時，知有刑事訴訟法第159 條第1
    項不得為證據之情形，而未於言詞辯論終結前聲明異議者，
    視為有前項之同意，刑事訴訟法第159 條第1 項、第159 條
    之5 分別定有明文。查本判決所引用之各項據以認定事實之
    傳聞證據，上訴人即被告張簡經洲及公訴人於本院言詞辯論
    終結前，均不爭執而未曾聲明異議，本院審酌該等言詞及書
    面陳述作成時之情況，並無出於任意性或不正取供，或違法
    或不當情事，且客觀上亦無不可信之情況，堪認為適當，揆
    諸前開說明，依法均有證據能力，合先敘明。
貳、實體部分：
一、訊據被告張簡經洲固不否認有於上揭時、地酒後騎乘機車遭
    查獲之事實，惟仍矢口否認有何公共危險之犯行，辯稱：伊
    認為飲酒後意識清楚，沒有不能安全駕駛的情況，伊可以安
    全回到家云云。經查，
  （一）被告於99年8 月21日21時許，在高雄市○○區○○路旁
        某檳榔攤內飲用啤酒後，仍於同日22時55分許，騎乘OM
        T-677 號重型機車離開，由高雄區○○市○○路往大寮
        區方向行駛，欲返回高雄市○○區○○里○○路161 之
        36號12樓住處。嗣於同日23時許，行經高雄市○○區○
        ○路3 段與青年路口時，經值勤員警上前攔檢盤查，並
        於同日23時5 分許對其施以呼氣酒精濃度檢測結果，測
        得其呼氣之酒精濃度達每公升0.78毫克等情，業據被告
        於警詢、偵查及本院供述在卷（偵卷第8 至10頁、第32
        頁；本院卷二第30頁、第31頁、第43至44頁），復有被
        告之刑法第185 條之3 案件測試觀察紀錄表、酒精濃度
        測試報告、高雄縣政府警察局（現已改制為高雄市政府
        警察局）高警交字第NO0000000 號舉發違反道路交通管
        理事件通知單影本等各1 份在卷可憑（偵卷第11至12頁
        、第15頁），此部分事實，堪信為真實。
  （二）又刑法第185 條之3 規定所謂「不能安全駕駛」係抽象
        危險犯，並不以發生具體危險為必要，而對於呼氣酒精
        濃度已達每公升0.55毫克（0.55MG\L）以上者，肇事率
        為一般正常人之10倍，認為已達不能安全駕車之標準，
        此業經法務部於88年5 月18日以法88檢字第001669號函
        告週知，並有該份函文附卷可稽（本院卷二第40頁），
        且就醫學文獻所知，酒精對人體造成之影響，於呼氣時
        酒精濃度達每公升0.25毫克（約相當於體內血液中酒精
        濃度50 MG\DL或0.05％）即會輕度中毒，造成輕度協調
        功能降低；呼氣酒精濃度達每公升0.5 毫克時（約相當
        於體內血液中酒精濃度100MG\DL或0.1 ％）屬輕到中度
        中毒症狀，出現反應較慢、感覺減低、影響駕駛之狀況
        ；又飲酒後1 小時許，其體內血液酒精濃度可達最高，
        飲酒1 小時後其體內之酒精濃度隨即消減，此亦分別有
        行政院國軍退除役官兵輔導委員會臺北榮民總醫院88年
        8 月5 日（88）北總內字第26868 號函文、88年10月26
        日（88）院賓文廉字第13407 號臺灣高等法院函中所附
        台北醫學院附設醫院精神科主任蔡尚穎「酒精對人體生
        理與行為之影響」一文可據，亦為本院歷來審理此類案
        件職務上所知悉之事項。被告於本案經測得呼氣酒精濃
        度為每公升0.78毫克，已逾上述之認定標準，核之上開
        說明，已足證其於騎車之始及攔檢當時均已因飲酒而達
        不能安全駕駛之狀態甚明。
  （三）參以值勤員警製作之觀察紀錄表所載觀察結果為「轉彎
        或變換車道未打方向燈或方向燈錯誤；或有駛入對向車
        道、單行道等異常駕駛行為。」、「駕駛有蛇行，車身
        搖擺不定，轉彎半徑過大或過小等駕駛操控力欠佳情形
        。」、「車輛行徑偏離常軌，時而加速，時而突停，顯
        無法正常操控。」、「查獲、測試或詢問過程，嫌疑人
        有語無倫次。」，有上開觀察紀錄表在卷可佐（偵卷第
        11頁），益見被告當時確因飲酒致駕駛操控力不佳而達
        到不能安全駕駛動力交通工具之程度。
  （四）此外，被告復未能提出任何證據證明其本身之體質異於
        常人，而於呼氣酒精濃度為每公升0.78毫克之情形下，
        仍具有安全駕駛之能力。是其上開所辯，難認可採，本
        件事證已臻明確，被告上開犯行洵堪認定，自應依法論
        科。
二、核被告所為，係犯刑法第185 條之3 之不能安全駕駛動力交
    通工具罪。原審以被告於飲用酒類後猶貿然騎乘機車駕駛於
    一般道路等犯罪之動機、目的及手段，且呼氣酒精濃度達每
    公升0.78毫克，危害公共安全甚鉅，復考量被告前因公共危
    險案件，分別經法院判處罰金42,000元、有期徒刑2 月確定
    ，此品行資料有臺灣高等法院被告前案紀錄表1 份在卷可考
    ，兼衡其犯後態度、及其二專畢業之智識程度、家境貧寒等
    經濟暨生活狀況等上開被告個人具體之行為人責任基礎之一
    切情狀，量處有期徒刑3 月，並參酌上開犯罪情狀，諭知易
    科罰金之折算標準，已詳加審認被告本件犯罪情狀而於法定
    刑度範圍內量刑，尚無其他明顯事證可認原審上開量刑有何
    裁量逾越或裁量濫用之明顯違法情事，本院認其認事用法均
    無違誤，量刑亦屬適當，應予維持。被告上訴否認犯罪並指
    摘原審判決量刑過重請求撤銷改判，為無理由，應予駁回。
據上論斷，依刑事訴訟法第455 條之1 第1 項、第3 項、第368
條，判決如主文。
本案經檢察官李宜穎到庭執行職務。
中    華    民    國   100    年    6     月    21    日
                  刑事第七庭  審判長法  官  陳  箐
                                    法  官  洪培睿
                                    法  官  廖華君
以上正本證明與原本無異。
不得上訴。
中    華    民    國   100    年    6     月    21    日
                                    書記官  許珈綺